臺灣臺中地方法院刑事裁定
111年度聲字第1002號
聲  請  人  臺灣臺中地方檢察署檢察官
受  刑  人  林明億



上列聲請人因受刑人數罪併罰，有二裁判以上，業經判決罪刑確
定，聲請定其應執行之刑（111年度執聲字第720號），本院裁定
如下：
    主    文
林明億所犯如附表所示各罪所處之刑，應執行有期徒刑拾年。
    理    由
一、聲請意旨略以：受刑人林明億犯數罪，先後經判決確定如附
    表，應依刑法第53條、第51條第5款，定應執行之刑，爰依
    刑事訴訟法第477條第1項之規定聲請裁定等語。
二、按「數罪併罰，有2裁判以上者，依刑法第51條之規定，定
    其應執行之刑。」、「數罪併罰，分別宣告其罪之刑，依下
    列各款定其應執行者：五、宣告多數有期徒刑者，於各刑中
    之最長期以上，各刑合併之刑期以下，定其刑期。但不得逾
    30年。」，刑法第53條、第51條第5款分別定有明文。
三、本件受刑人所犯如附表所示之罪，先後經法院判決判處如附
    表所示之刑，且均經確定在案。又受刑人所犯如附表編號1
    至8所示之罪所處之刑，均係不得易科罰金或易服社會勞動
    之刑，此有臺灣高等法院被告前案紀錄表、如附表所示各罪
    之判決書等附卷可稽。是檢察官依刑法第53條、第51條第5
    款之規定聲請定其應執行之刑，本院審核認並無不合，應予
    准許。復審酌如附表編號1至7所示各罪所處之刑，前業經臺
    灣嘉義地方法院以111年度聲字第49號裁定應執行有期徒刑1
    0年6月，提起抗告後，經臺灣高等法院臺南分院以111年度
    抗字第141號裁定撤銷原裁定，並定應執行有期徒刑9年6月
    ，再抗告後，經最高法院以111年度台抗字第513號裁定再抗
    告駁回確定，有上開法院裁定及臺灣高等法院被告前案紀錄
    表在卷可憑。又如附表編號2、3、6、7所示4罪，其犯罪類
    型均屬販賣第二級毒品罪，且犯罪時間係介於109年3、4月
    間某日至109年5月底某日，相距時間非長，而如附表編號1
    、4、8所示之罪分別為施用第一級毒品罪、轉讓禁藥（甲基
    安非他命）罪、共同運轉第二級毒品罪，亦均屬與毒品相關
    之犯罪，惟如附表編號5所示之肇事逃逸罪，則與上開各罪
    ，其罪質及犯罪情節有異，犯罪時間亦不相同，考量受刑人
    所犯上開各罪責任非難重複程度，兼衡其所犯數罪反應出之
    人格特性及犯罪傾向、施以矯正之必要性、日後復歸社會更
    生，暨受刑人經本院函知其就本件定應執行之刑表示意見，
    其於民國111年4月14日收受本函文後，於期限內並未表示意
    見等情，有本院111年3月30日中院平刑勤111聲1002字第111
    0022675號函及送達證書附卷可稽，而定其應執行之刑如主
    文所示。
四、依刑事訴訟法第477條第1項，刑法第53條、第51條第5款，
    裁定如主文。　　　　
中　　華　　民　　國　　111  　年　　4　　月　  25　　日
                  刑事第十一庭 法  官  曹錫泓
以上正本證明與原本無異。
如不服本裁定，應於收受送達後5日內向本院提出抗告狀。（應
附繕本）
                               書記官  張雅如
中　　華　　民　　國　　111 　年　　4 　　月　　25　　日
附表：     編號  1 2 3 罪名  施用一級毒品 販賣二級毒品 販賣二級毒品 宣告刑  有期徒刑7月 有期徒刑3年6月 有期徒刑3年8月 犯罪日期  109年1月2日 109年5月中旬某日 109年5月底某日 偵查(自訴)機關年度案號  嘉義地檢109年度毒偵字第94號 嘉義地檢109年度偵字第4766號 嘉義地檢109年度偵字第4766號 最後事實審 法院 嘉義地院 嘉義地院 嘉義地院  案號 109年度訴字第134號 109年度訴字第581號 109年度訴字第581號  判決日期 109年6月17日 110年3月23日 110年3月23日 確定 判決 法院 嘉義地院 嘉義地院 嘉義地院  案號 109年度訴字第134號 109年度訴字第581號 109年度訴字第581號  判決確定日期 109年7月14日 110年5月4日 110年5月4日 是否為得易科罰金之案件  否 否 否 備註  嘉義地檢109年度執字第2646號 嘉義地檢110年度執字第1700號 嘉義地檢110年度執字第1700號   編號1至7，臺南高分院111年抗字第141號裁定應執行有期徒刑9年6月。   

     編號  4 5 6 罪名  轉讓禁藥 肇事逃逸 販賣二級毒品 宣告刑  有期徒刑7月 有期徒刑1年6月 有期徒刑4年2月 犯罪日期  109年5月初某日 109年5月26日 109年5月中下旬某日 偵查(自訴)機關年度案號  嘉義地檢109年度偵字第4766號 嘉義地檢109年度偵字第7397號等 嘉義地檢109年度偵字第7397號等 最後事實審 法院 嘉義地院 嘉義地院 嘉義地院  案號 109年度訴字第581號 109年度訴字第706號、109年度交訴字第101號 109年度訴字第706號、109年度交訴字第101號  判決日期 110年3月23日 110年8月12日 110年8月12日  法院 嘉義地院 嘉義地院 嘉義地院 確定 判決 案號 109年度訴字第581號 109年度訴字第706號、109年度交訴字第101號 109年度訴字第706號、109年度交訴字第101號  判決 確定日期 110年5月4日 110年9月15日 110年9月15日 是否為得易科罰金之案件  否 否 否 備註  嘉義地檢110年度執字第1700號 嘉義地檢110年度執字第2884號 嘉義地檢110年度執字第2884號   編號1至7，臺南高分院111年抗字第141號裁定應執行有期徒刑9年6月。   

     編號  7 8  罪名  販賣二級毒品 共同運輸二級毒品  宣告刑  有期徒刑3年8月(2次) 有期徒刑3年8月  犯罪日期  109年3、4月間某日(2次) 109年2月5日  偵查(自訴)機關年度案號  嘉義地檢110年度偵字第7687號 臺中地檢109年度偵字第4679號等  最後事實審 法院 嘉義地院 臺中地院   案號 110年度訴字第434號 109年度訴字第2551號   判決日期 110年11月23日 111年1月26日  確定 判決 法院 嘉義地院 臺中地院   案號 110年度訴字第434號 109年度訴字第2551號   判決 確定日期 110年12月21日 111年3月3日  是否為得易科罰金之案件  否 否  備註  編號1至7，臺南高分院111年抗字第141號裁定應執行有期徒刑9年6月。 臺中地檢111年度執字第3382號